【裁判字號】    99,訴,1644
【裁判日期】    991231
【裁判案由】    違反槍砲彈藥刀械管制條例
【裁判全文】
臺灣臺南地方法院刑事判決              99年度訴字第1644號
公  訴  人  臺灣臺南地方法院檢察署檢察官
被      告  陳國正
指定辯護人  許紅道  律師
上列被告因違反槍砲彈藥刀械管制條例案件，經檢察官提起公訴
（99年度偵字第11150號），本院判決如下：
    主  文
陳國正未經許可，寄藏可發射子彈具有殺傷力之改造手槍，處有
期徒刑參年肆月，併科罰金新臺幣伍萬元，罰金如易服勞役，以
新臺幣壹仟元折算壹日。扣案之具有殺傷力仿BERETTA廠93R型（
換裝土造金屬槍管而成，含彈匣壹個，槍枝管制編號00000000
00）、M-9型（換裝土造金屬槍管而成，含彈匣壹個，槍枝管制
編號0000000000）半自動手槍各壹枝及9mm制式子彈柒顆均沒收
。
    事  實
一、陳國正於民國（下同）94年間，在高雄市某處，受真實年籍
    姓名不詳、綽號「乩童」之成年男子之託，保管「乩童」所
    交付仿BERETTA廠93R型（換裝土造金屬槍管而成，含彈匣壹
    個，槍枝管制編號0000000000）、M-9型（換裝土造金屬槍
    管而成，含彈匣壹個，槍枝管制編號0000000000）半自動手
    槍各1枝及9mm制式子彈14顆，非制式子彈1顆。陳國正自斯
    時起即持有上開槍彈，並將之置放於臺南縣永康市○○街27
    3巷36號等租住處。嗣將上開槍、彈放入其所使用之車牌號
    碼ZA-4218號自小客車乘客座前置物箱上方（即安全氣囊挖
    空藏放裡面）。99年7月15日12時10分許，經警持搜索票搜
    索停放在臺南縣永康市○○○路264巷龍潭里172號路燈旁之
    車牌號碼ZA-4218號自小客車，當場於其乘客座前置物箱上
    方（即安全氣囊挖空藏放裡面），扣得上開可發射子彈具有
    殺傷力之改造手槍2枝、子彈15顆（其中8顆已於送鑑時試射
    擊發），始為警查獲。
二、案經臺南市警察局移送臺灣臺南地方法院檢察署檢察官偵查
    起訴。
    理  由
壹、程序部分：
一、按被告之自白非出於強暴、脅迫、利誘、詐欺、疲勞訊問、
    違法羈押或其他不正之方法，且與事實相符者，得為證據。
    刑事訴訟法第156條第1項定有明文。查本件被告於本院行準
    備程序及審理程序時，對於公訴檢察官提出被告於警詢及偵
    查中之筆錄證據能力均不爭執，亦未抗辯其自白非出於任意
    性，復查無明顯事證足認檢察官及警察機關於製作該等筆錄
    時，有對被告施以法律所禁止之不正方法等情事，應認被告
    之自白均具有任意性，而具有證據能力。
二、次按司法警察等偵查輔助人員於案件未移送檢察官偵辦前之
    調查犯罪階段，依據檢察長之概括授權，先行將尿液、血液
    、毒品、槍砲、彈藥、刀械等證物送請檢察機關預先核定之
    專責鑑定人或鑑定機關（團體）實施鑑定，基於檢察一體原
    則，該鑑定人或鑑定機關（團體）亦應視同受承辦檢察官所
    選任或囑託而執行鑑定業務，其等出具之書面鑑定報告應屬
    刑事訴訟法第206條所定之傳聞例外，當具有證據能力，業
    據臺灣高等法院暨其所屬法院於92年8月間舉行之刑事訴訟
    新制法律問題研討會決議在案。復經最高法院96年度臺上字
    第122號判決肯認明確。而臺灣高等法院檢察署檢察長已概
    括選任內政部警政署刑事警察局、法務部調查局為槍彈有無
    殺傷力及毒品種類成份之鑑定機關，有臺灣高等法院檢察署
    92年9月9日檢文允字第0921001203號函可稽，則本案臺南縣
    警察局將扣案槍枝，逕送內政部警政署刑事警察局鑑定，即
    視同內政部警政署刑事警察局就上開扣案證物業經臺灣臺南
    地方法院檢察署承辦檢察官所囑託而實施鑑定，從而，上開
    鑑驗單位所為之鑑定書，依前揭法律規定、決議及判決意旨
    ，自有證據能力。
三、另按傳聞法則乃對於被告以外之人於審判外之言詞或書面陳
    述，亦即針對被告以外之人於審判外以言詞或書面所為之供
    述證據而為之規範。警卷所附現場照片及送鑑槍枝、子彈照
    片，乃以科學、機械之方式，對於所拍攝內容所為忠實且正
    確之記錄，性質上並非供述證據，應無刑事訴訟法第159條
    第1項規定之適用。
貳、實體部分：
一、上揭犯罪事實，業據被告陳國正於警、偵訊及本院審理中均
    坦承不諱，並有扣案改造手槍2枝(各含彈匣1個)、子彈15顆
    ，及99年7月lS日扣押筆錄、扣押物品目錄表、臺南市警察
    局槍枝初步檢視報告表各1份暨查獲現場照片10幀在卷可證
    。而扣案之改造手槍2枝及子彈15顆，經送請內政部警政署
    刑事警察局依「檢視法」、「性能檢驗法」、「試射法」鑑
    定結果，認(一)「送鑑手槍1枝(槍枝管制編號:0000000000 號
    )，係改造手槍，由仿BERETTA廠93R型半自動卜槍製造之槍
    枝，換裝土造金屬槍管而成，擊發功能正常，可供擊發適用
    子彈使用，認具殺傷力;(二)送鑑手槍1枝(槍枝管制編號:0000
    000000號)，係改造手槍，由仿BERETTA廠M9型半自動手槍製
    造之槍枝，換裝土造金屬槍管而成，擊發功能正常，可供擊
    發適用子彈使用，認具殺傷力;(三)另送鑑9mm制式子彈14 顆
    、非制式子彈1顆，可擊發，認具殺傷力等情，有該局99 年
    10月14日刑鑑字第0990125947號鑑定書1份及槍枝、子彈照
    片12幀在卷可按，上開鑑定結果，係鑑驗機關以其專業知識
    及精密儀器測試後所得之結論，自可憑信。按具有殺傷力之
    槍、彈，係槍砲彈藥刀械管制條例所列管之違禁物，非經中
    央主管機關內政部之許可，不得無故寄藏，被告竟自94年間
    起即受寄上開槍、彈至本案查獲時之99年7月15日止，益見
    被告確有寄藏之故意甚明。是扣案之改造手槍2枝、子彈15
    顆，確屬槍砲彈藥刀械管制條例第4條第1款、第2款所稱之
    槍砲、彈藥無訛。從而，本件事證明確，被告犯行可堪認定
    。
二、按寄藏與持有，均係將物置於自己實力支配之下，僅寄藏必
    先有他人之持有行為，而後始為之受寄代藏而已，故寄藏之
    必他人委託代為保管，其保管之本身，亦屬持有，不過，此
    之持有係受寄之當然結果，法律上自宜僅就「寄藏」行為為
    包括之評價，不應另就「持有」予以論罪;又未經許可持有
    槍、彈，其持有之繼續，為行為之繼續，亦即一經持有槍、
    彈，罪巳成立，但其完結須繼續至持有行為終了時為止。則
    包含持有之寄藏槍、彈行為，自亦為行為之繼續，其犯罪之
    完結須繼續至寄藏行為終了時為止(最高法院74年台上字第
    3400號判例、88年度台上字第7012號判決意旨參照)。是以
    ，被告於94年間受託寄藏槍枝後，槍砲彈藥刀械管制條例及
    刑法固歷經數次修正，然其行為既繼續至99年7月15日為警
    查獲時止，依前揭最高法院裁判意旨，自應逕行適用現行之
    槍砲彈藥刀械管制條例及刑法相關規定論處，而無新舊法比
    較適用之問題，合先敘明。
三、核被告陳國正所為，係犯槍砲彈藥刀械管制條例第8條第4項
    未經許可寄藏可發射子彈具有殺傷力之改造手槍，及同條例
    第12絛第4項未經許可寄藏子彈罪。被告以一行為同時寄藏
    槍枝、子彈，所侵害之社會法益同一，此部分自應論以一行
    為觸犯數罪名之想像競合犯，依刑法第55條前段之規定，從
    一重之非法寄藏手槍罪處斷。又扣案之彈匣應認係上開槍枝
    之構成部分，並非單獨存在，故此部分並不另論同條例第13
    條第4項之未經許可寄藏槍彈之主要組成零件罪。茲審酌被
    告前有肅清煙毒條例、違反毒品危害防制條例、妨害自由等
    前科，素行不佳。又被告寄藏槍、彈時間長達5年之久，期
    間均未思循合法管道報繳，迤至另案為警搜索時始查獲本案
    犯行，對社會治安及人身安全所造成之潛在危害甚鉅。況
    本件亦查無其他事證足認被告上開犯罪另有特殊之原因與環
    境，在客觀上足以引起一般同情，即使宣告法定最低度刑猶
    嫌過重之情事，被告所為即難邀憫恕，實不宜引用刑法第59
    條規定酌量減輕其刑，且被告現於臺南監獄執行中，亦不宜
    為緩刑之諭知。惟被告犯後始終坦認犯行，態度尚佳，並兼
    衡其犯罪之動機、目的、智識程度及生活狀況等一切情狀，
    爰量處被告陳國正有期徒刑3年4月，併科罰金新台幣5萬元
    ，及罰金易服勞役之折算標準，以資懲戒。
四、另扣案之仿BERETTA廠93R型半自動手槍1枝(槍枝管制編號：
    000000000號、含彈匣1個）、仿BERETTA廠M9型半自動手槍(
    槍枝管制編號:0000000000號、含彈匣1個)及9mm制式子彈7
    顆，均屬違禁物，應依刑法第38條第1項第1款規定宣告沒收
    。至送鑑驗時試射具殺傷力之9mm制式子彈7顆、非制式子彈
    1顆，既因試射擊發，已非違禁物，自無庸宣告沒收，併此
    敘明。
據論斷，應依刑事訴訟法第299條第1項前段，槍砲彈藥刀械管制
條例第8條第4項、第12條第4項，刑法第11條前段、第55條、第
42條第3項、第38條第1項第1款，判決如主文。
本案經檢察官孫昱琦到庭執行職務
中    華    民    國    99    年    12    月    31    日
                  刑事第一庭    審判長法  官  夏金郎
                                      法  官  洪士傑
                                      法  官  鄭銘仁
以上正本證明與原本無異。
如不服本判決應於收受本判後10日內向本院提出上訴書狀，並應
敘述具體理由。其未敘述上訴理由者，應於上訴期間屆滿後20日
內向本院補提理由書狀（均須按他造當事人之人數附繕本）「切
勿逕送上級法院」。
                                      書記官  陳金堂
中    華    民    國    99    年    12    月    31    日
附錄本案論罪科刑法條全文：
槍砲彈藥刀械管制條例第8條第4項：
未經許可，持有、寄藏或意圖販賣而陳列第 1 項所列槍枝者，
處 3 年以上10 年以下有期徒刑，併科新臺幣 700 萬元以下罰
金。
槍砲彈藥刀械管制條例第12條第4項：
未經許可，持有、寄藏或意圖販賣而陳列子彈者，處 5 年以下
有期徒刑，併科新台幣 300 萬元以下罰金。

司法院資訊處製作；財團法人民間司法改革基金會備份。
